臺灣新竹地方法院刑事裁定
110年度撤緩字第127號
聲  請  人  臺灣新竹地方檢察署檢察官
受  刑  人  秋弘瑋




上列聲請人因受刑人犯妨害性自主案件（本院109年度原侵訴字
第6號），聲請撤銷緩刑之宣告（110年度執聲字第954號），本
院裁定如下：
    主    文
甲○○之緩刑宣告撤銷。
    理    由
一、聲請意旨略以：受刑人甲○○因犯妨害性自主案件，經本院於
    民國109年12月18日以109年度原侵訴字第6號（109年度偵字
    第3838號等）判處應執行有期徒刑2年，同時宣告緩刑5年，
    緩刑期間付保護管束，於110年2月1日確定在案。惟受刑人
    經臺灣新竹地方檢察署檢察官屢次傳喚，均無正當事由不報
    到，且經該署派警查訪，均回稱未遇受刑人。受刑人明知受
    緩刑宣告並應於緩刑期間付保護管束，卻可歸責於其未遵守
    判決應服從檢察官指揮觀護人執行保護管束，其忽視刑罰強
    制性之心態，怠於履行保護管束之故意甚明，顯然未知悔悟
    ，足認原宣告之緩刑難收其預期效果，而有執行刑罰之必要
    ，已合於刑法第75條之1第1項第4款所定撤銷緩刑宣告之原
    因，爰依刑事訴訟法第476 條之規定聲請撤銷緩刑等語。
二、按受緩刑之宣告而有違反第74條第2項第1款至第8 款所定負
    擔情節重大者，足認原宣告之緩刑難收其預期效果，而有執
    行刑罰之必要者，得撤銷其宣告，刑法第75條之1第1項第 4
    款定有明文。又受保護管束人在保護管束期間內，應遵守左
    列事項：一、保持善良品行，不得與素行不良之人往還。二
    、服從檢察官及執行保護管束者之命令。三、不得對被害人
    、告訴人或告發人尋釁。四、對於身體健康、生活情況及工
    作環境等，每月至少向執行保護管束者報告一次。五、非經
    執行保護管束者許可，不得離開受保護管束地；離開在十日
    以上時，應經檢察官核准。受保護管束人違反前條各款情形
    之一，情節重大者，檢察官得聲請撤銷保護管束或緩刑之宣
    告，保安處分執行法第74條之2、第74條之3第1項分別定有
    明文。故撤銷保護管束或緩刑之宣告與否在於是否情節重大
    而足見保護管束處分已不能收效。然何謂「情節重大」，係
    屬不確定法律概念，而撤銷保護管束或緩刑之宣告，對於受
    刑人權益影響甚鉅，是否確屬情節重大，仍應依據個案及具
    體情形決定，從嚴審酌保安處分執行命令之達成與宣告緩刑
    之目的，有保護管束處分已不能收效之情形而有執行刑罰之
    必要，始克當之。
三、經查：
  ㈠受刑人甲○○因犯妨害性自主案件，經本院於109年12月18日以
    109年度原侵訴字第6號判處應執行有期徒刑2年，緩刑5年，
    緩刑期間付保護管束，於110年2月1日確定，緩刑付保護管
    束期間自110年2月1日起至115年1月31日止等情，有上開判
    決書、臺灣高等法院被告前案紀錄表各1份在卷可稽（本院
    卷第15頁至第19頁、第49頁）。
  ㈡惟前開案件判決確定後，經臺灣新竹地方檢察署向受刑人之
    住所及居所寄發執行傳票，上開通知亦已於110年5月7日及
    同年7月16日分別為其同居人即其嬸嬸徐瑞貞及其妹秋亦喬
    收受，另於110年7月16日由受刑人位於新竹縣竹東鎮居所大
    廈管理員林祺揚收受，業已合法送達，有送達證書3 紙附卷
    可稽（見本院卷第23頁至第27頁）。執行檢察官又分別指示
    臺北市政府警察局中山分局及新竹縣政警察局竹東分局員警
    前往受刑人前揭住、居所進行查訪，然結果均未會晤本人，
    而受刑人位在臺北市居所之房東王鴻富表示受刑人已積欠房
    租達3個月，已於110年7月搬離居所、員警至受刑人位在新
    竹縣竹東鎮之居所查訪未遇受刑人及其家人；員警至受刑人
    位在新竹縣五峰鄉住所查訪，經受刑人之爺爺、奶奶表示受
    刑人僅過年會返家等語，有臺北市政府警察局中山分局110
    年10月5日北市警中分刑字第1103040576號函所附受保護管
    束人查訪紀錄表、臺灣新竹地方檢察署執行科傳真文件行文
    表及新竹縣政府警察局竹東分局之受保護管束人查訪紀錄表
    在卷可佐（見本院卷第33頁至第35頁、第37頁至第43頁），
    又臺灣新竹地方檢察署執行科承辦股書記官以電話聯繫受刑
    人，所得回應所撥號碼為空號，亦有臺灣新竹地方檢察署執
    行科公務電話紀錄表在卷可憑（見本院卷第45頁），足認受
    刑人有規避保護管束之意。且查受刑人當時亦無遷址、在監
    、在押或入伍服役等情事，此亦有戶役政連結作業系統、在
    監在押記錄及個人兵籍資料查詢結果等件在卷可參（見本院
    卷第9頁至第11頁及第51頁），據此，受刑人於緩刑付保護
    管束期間內，經傳喚、查訪，電話聯繫均無著，致檢察官無
    從執行保護管束命令，受刑人顯已違反保安處分執行法第74
    條之2第2、4、5款所定事項情節重大，亦足見受刑人顯然未
    知悔悟，堪認原判決對受刑人所為緩刑之宣告，已難收預期
    效果，且有執行刑罰之必要，是以，聲請人聲請撤銷其緩刑
    之宣告，核與刑法第75條之1第1項第4款及保安處分執行法
    第74條之3第1項之規定相符，應予准許。
四、爰依刑事訴訟法第476 條，刑法第75條之1 第1 項第4 款，
    保安處分執行法第74條之3第1項，裁定如主文。
中　　華　　民　　國　　110 　年　　11　　月　　12　　日
                  刑事第五庭  法　官  華澹寧
以上正本證明與原本無異。　　　　　　　　　
如不服本裁定，應於裁定送達後5日內向本院提出抗告狀。 
中　　華　　民　　國　　110 　年　　11　　月　　12　　日
                              書記官  吳羽君